【裁判字號】    89,交訴,10
【裁判日期】    890512
【裁判案由】    過失致死
【裁判全文】
臺灣板橋地方法院刑事判決                          八十九年度交訴字第一號
    公  訴  人  臺灣板橋地方法院檢察署檢察官
    被      告  甲○○
右列被告因過失致死案件，經檢察官提起公訴（八十八年度偵字第二五七一二號），
本院判決如左：
    主  文
甲○○從事業務之人，因業務上之過失致人於死，處有期徒刑壹年拾月。
    事  實
一、甲○○受雇於禾久貿易有限公司（下稱禾久公司），擔任外務員一職，負責駕駛
    貨車送貨之工作，為從事駕駛業務之人，於民國八十八年十一月二十二日下午二
    時十分許，駕駛禾久公司所有車號ＧＩ－七四四九號廂型車，沿台北縣泰山鄉○○路○段，由泰山鄉往三重市方向行駛，行經中山路二段與台麗街口，應注意駕
    駛人駕駛汽車應遵守道路交通標誌、標線、號誌之指示，且應注意車前狀況，隨
    時採取必要之安全措施，而當時天氣狀況晴朗，該路段係舖設柏油、乾燥、無缺
    陷、無障礙物、視距良好之省道，並無不能注意之情事，竟於該路口之交通號誌
    為禁止通行之紅燈時，疏未採取停車措施，仍闖紅燈行駛，亦未注意車前狀況，
    隨時採取必要之安全措施，適蘇皓聖（起訴書誤載為蘇皓盛）騎乘腳踏車、乙○○駕駛ＩＭＲ－四三二號重型機車、謝文昌駕駛ＧＢＳ－二三二號重型機車行經
    該路口，甲○○一時閃避不及，撞擊蘇皓聖、乙○○（於本院審理時撤回告訴）
    、謝文昌（謝文昌受傷部分未據告訴）及站在路邊等計程車之行人丙○○，致蘇
    皓聖顱內出血併腦挫傷，經送醫急救後，於同日下午五時四十三分許不治死亡，
    並致乙○○受有右脛骨開放性骨折、右眼鈍傷等傷害，謝文昌右手擦傷，丙○○
    受有頭部、右肩、右肘挫擦傷及尾椎挫傷併瘀血等傷害。甲○○於肇事後即打電
    話報警自首犯罪。
二、案經蘇皓聖之父丁○○、乙○○及丙○○訴由台北縣警察局新莊分局報告台灣板
    橋地方法院檢察署檢察官偵查起訴。
      理  由
一、右揭犯罪事實，業據被告甲○○於警訊及偵審中坦承不諱，核與告訴人乙○○、
    丙○○於警訊中之指訴及證人謝文昌、邱正輝於警訊中證述之情節相符，並有道
    路交通事故調查報告表一紙、現場照片二十三張及診斷證明書二張在卷可稽。又
    被害人蘇皓聖因本件車禍導致顱內出血併腦挫傷因而死亡一節，亦經臺灣板橋地
    方法院檢察署檢察官督同法醫師相驗無訛，製有驗斷書、勘驗筆錄、相驗屍體證
    明書各一件在卷足憑。
二、按駕駛人駕駛汽車，應遵守道路交通標誌、標線、號誌之指示；且汽車行駛時，
    駕駛人應注意車前狀況，隨時採取必要之安全措施，道路交通安全規則第九十條
    及第九十四條第三項分別定有明文。被告駕駛汽車自應注意上開道路交通安全規
    定，且事故發生當時天氣狀況晴朗，該路段係舖設柏油、乾燥、無缺陷、無障礙
    物、視距良好之省道為道路交通事故調查報告表所明載，是並無不能注意之情事
    ，被告竟疏未注意車前狀況，並隨時採取並要之安全措施，而闖紅燈行駛，致撞
    擊行經該路口騎乘腳踏車之蘇皓聖、駕駛ＩＭＲ－四三二號重型機車之乙○○、
    駕駛ＧＢＳ－二三二號重型機車之謝文昌及路人丙○○，其就本件事故之發生自
    有過失。而被害人蘇皓聖因之死亡、告訴人丙○○因之受傷，是被告之過失犯行
    與蘇皓聖之死亡、告訴人丙○○受傷間，顯有相當因果關係。本件事證明確，被
    告犯行堪予認定。
三、經查被告受雇於禾久公司，擔任外務員一職，負責駕駛貨車送貨之工作，為從事
    駕駛業務之人，其駕駛上開公司之廂型車，因過失致被害人蘇皓聖死亡及告訴人
    丙○○受傷（告訴人乙○○業於本院審理中，撤回告訴），核其所為，係犯刑法
    第二百七十六條第二項業務過失致死罪及同法第二百八十四條第二項業務過失傷
    害罪。被告一過失行為，同時觸犯上開二罪名，應依想像競合犯之規定，從一重
    之業務過失致死罪處斷。又被告於犯罪未發覺前，向警方自首而接受裁判，有台
    北縣警察局新莊分局八十九年三月三十一日新警三刑字第五０三一號函附卷可稽
    ，應依法減輕其刑。爰審酌被告闖紅燈行駛，同時致被害人蘇皓聖死亡、告訴人
    丙○○受傷，有重大過失，迄今未與被害人蘇皓聖之家屬達成和解，業據告訴人
    丁○○陳述在卷，及被告事後坦承犯行等一切情狀，量處如主文所示之刑，以示
    懲儆。
四、又公訴人認被告上開行為致告訴人乙○○受傷，亦涉犯刑法第二百八十四條第二
    項業務過失傷害罪嫌云云。惟查該罪依刑法第二百八十七條前段之規定，需告訴
    乃論，因告訴人乙○○業於本院審理中撤回告訴，本應為不受理判決，然因公訴
    人認該罪與前開有罪部分有想像競合犯之裁判上一罪關係，爰不另為不受理之諭
    知。
據上論斷，應依刑事訴訟法第二百九十九條第一項前段，刑法第二百七十六條第二項
、第二百八十四條第二項、第五十五條、第六十二條前段，罰金罰鍰提高標準條例第
一條前段，判決如主文。
本案經檢察官李傳侯到庭執行職務。
中      華      民      國    八十九    年      五      月     十二     日
          臺灣板橋地方法院交通法庭
                                          法  官  李世華
右正本證明與原本無異。
如不服本判決，應於判決送達後十日內，向本院提出上訴狀。
                                          書記官  卓聖智
中      華      民      國    八十九    年      五      月     十五     日
附錄論罪科刑法條：
刑法第二百七十六條
因過失致人於死者，處二年以下有期徒刑、拘役或二千元以下罰金。
從事業務之人，因業務上之過失犯前項之罪者，處五年以下有期徒刑或拘役，得併科
三千元以下罰金。
刑法第二百八十四條
因過失傷害人者，處六月以下有期徒刑、拘役或五百元以下罰金。致重傷者，處一年
以下有期徒刑、拘役或五百元下罰金。
從事業務之人，因業務上之過失傷害人者，處一年以下有期徒刑、拘役或一千元以下
罰金。致重傷者，處三年以下有期徒刑、拘役或二千元以下罰金。


司法院資訊處製作；財團法人民間司法改革基金會備份。
